臺灣高等法院刑事判決
109年度上易字第635號
上  訴  人  
即  被  告  A女（真實姓名年籍住所詳卷）
選任辯護人  陳宏銘律師
上列上訴人因妨害名譽案件，不服臺灣臺北地方法院107年度易
字第261號，中華民國109年2月6日第一審判決（起訴案號：臺灣
臺北地方檢察署107年度偵字第1557號），提起上訴，本院判決
如下：
    主  文
原判決撤銷。
A女無罪。
     理  由
一、公訴意旨略以：被告A女意圖散布於眾，基於誹謗及加重誹
    謗之犯意，接續於如附表編號3至17所示時間，在不詳地點
    ，以如附表編號3至17所示方式，將如附表編號3至17所示不
    實且僅涉及私德而與公共利益無涉之內容，指摘或傳述予如
    附表編號3至17所示之人，使不特定多數人均得以共見共聞
    ，足以貶損告訴人甲○○在社會上所保持之人格、地位和名譽
    。嗣經告訴人分別於如附表編號3至17所示時間、地點，以
    如附表編號3至17所示方式知悉上情。因認被告涉犯刑法第3
    10條第1項之誹謗罪及同條第2項之加重誹謗罪嫌等語（附表
    1、2部分經檢察官以逾告訴期間始提出告訴為由不另為不起
    訴處分）。
二、按犯罪事實應依證據認定之，無證據不得認定犯罪事實；不
    能證明被告犯罪者，應諭知無罪之判決，刑事訴訟法第154
    條第2項、第301條第1項分別定有明文。而所謂認定犯罪事
    實之證據，係指足以認定被告確有犯罪行為之積極證據而言
    ，該項證據自須適合於被告犯罪事實之認定，始得採為斷罪
    資料。且刑事訴訟上證明之資料，無論其為直接或間接證據
    ，均須達於通常一般之人均不致有所懷疑，而得確信其為真
    實之程度，始得據為有罪之認定，若其關於被告是否犯罪之
    證明未能達此程度，而有合理懷疑之存在，致使無從形成有
    罪之確信，根據「罪證有疑、利於被告」之證據法則，即不
    得遽為不利被告之認定，最高法院53年台上字第656號、29
    年上字第3105號、76年台上字第4986號判例意旨參照。
三、公訴意旨認被告涉有刑法第310條第1項之誹謗罪及同條第2
    項之加重誹謗罪嫌，係以被告供述、告訴人之證述、電話錄
    音光碟、錄音譯文、主機通道詳細帳統計報表、通話紀錄、
    LINE對話紀錄、簡訊擷圖、士林地方檢察署檢察官105年度
    偵字第7316號、第11201號不起訴處分書、臺灣高等法院檢
    察署106年度上聲議字第3246號處分書、臺灣士林地方法院1
    06年度聲判字第60號裁定等為主要依據。
四、訊據被告固坦承有於附表編號3至17所示時間撥打電話或傳
    送訊息予附表編號3至17所載之自然人及甲○○之公司，然否
    認有何誹謗、加重誹謗犯行，辯稱：其所講的是事實，甲○○
    確實利用宗教妨害性自主，其是在求救，其才是被害人，賴
    ○強曾經說他自己知道其，說其就是甲○○以前常帶出國出差
    的林姓女子，但實際上其不是賴○強所講的那位林姓女子，
    其才因此知道甲○○是慣犯，而林○俊是甲○○的員工，林○甫是
    甲○○的員工也是親弟弟，辦公室的員工於105年5月時就已經
    知情，其並無妨害甲○○的名譽。而在其遭甲○○之子女林○勳
    、林○榆等人所錄的自白中，可以清楚知道其是被性侵，其
    所述都是事實，其並沒有惡意散佈不實言論而欲詆毀甲○○的
    名譽；蔣○確實有告訴其還有其他人受害，其才會講別人受
    害的事；而且其在卷宗內看到甲○○妨害家庭，其怎麼知道該
    案是如何結案；其固然有傳送訊息，然其當時是認為接受訊
    息之人為公司同事，其僅是要提醒公司同事注意甲○○的人格
    ；況甲○○係○○股份有限公司的負責人，經營公司超過40年，
    與該公司有業務往來的廠商及客戶眾多，甲○○之人格品行對
    於我國經濟發展有重要性，甲○○對其所為之妨害性自主之犯
    罪行為，本屬公共利益，故其所散布之言論，並非僅與甲○○
    私德有關，尚涉及公共利益等語。辯護人則以：依林○榆、
    林○勳之錄音內容可知，渠等對於甲○○會以怪力亂神的言語
    來迷惑女性，進而使該女性與其發生性關係一事早已知之甚
    明，且甲○○亦自承曾向被告表示自己有特別感應能力，足見
    甲○○確有以怪力亂神之言語迷惑女性與之發生性關係；又依
    被告所提與蔣○間之資料顯示，蔣○確曾向被告表示甲○○有與
    傭人、其他被害人發生過與被告相同遭遇之不幸事件；另被
    告所調取妨害家庭案件中之甲○○並非本案之甲○○本人，惟被
    告係因該刑事前案紀錄表之誤載，才會誤以為甲○○除有為本
    案妨害性自主案件外，另有其他妨害家庭之行為，方而為上
    開言論之散布，被告僅係陳述自身被害經過，主觀上並無妨
    害、詆毀甲○○名譽之犯意；復依甲○○於審判中之陳述可知，
    甲○○在業界是屬有名人士，被告所為之行為可受公評等語。
五、本院之判斷：
㈠按刑法第310條第3項前段以對於所誹謗之事，能證明其為真實
  者不罰，係針對言論內容與事實相符者之保障，並藉以限定刑
  罰權之範圍，非謂指摘或傳述誹謗事項之行為人，必須自行證
  明其言論內容確實真實，始能免於刑責，亦不得以此項規定而
  免除檢察官或自訴人於訴訟程序中，依法應負行為人故意毀損
  他人名譽之舉證責任，或法院發現其為真實之義務。該指摘或
  傳述誹謗事項之行為人，證明其言論內容是否真實，其證明強
  度不必達到客觀之真實，透過「實質（真正）惡意原則」之檢
  驗，只要認行為人於發表言論時並非明知所言非真實而故意捏
  造虛偽事實，或並非因重大過失或輕率而未探究所言是否為真
  實致其陳述與事實不符，皆排除於刑法第310條之處罰範圍外
  ，認行為人不負相關刑責。因此，行為人就其指摘或傳述非涉
  及私德而與公共利益有關之事項，雖不能證明言論內容為真實
  ，但依其所憑之證據資料，認為行為人有相當理由確信其為真
  實，即主觀上有確信「所指摘或傳述之事為真實」之認識，即
  欠缺故意，不能以誹謗罪之刑責相繩。
㈡被告坦承有於附表編號3至17所示時間撥打或傳送訊息予附表編
  號3至17所載之自然人、甲○○公司之事實（見原審卷三第168頁
  ），核與證人即告訴人甲○○於偵查、原審審理中之證述（見臺
  北地檢署107年度偵字第1557號卷第140頁反面、原審卷三第24
  至25頁）、證人廖○丞於原審審理中之證述（見原審卷三第13
  至18頁）相符，且有廖○丞之手機通聯紀錄及LINE訊息翻拍照
  片、林○甫之LINE訊息對話翻拍照片、林○恆之手機訊息翻拍照
  片、賴○強傳送給甲○○之簡訊內容翻拍照片、被告傳送給甲○○
  之簡訊內容翻拍照片、被告與布○榮間之電話錄音檔案譯文、
  被告撥打電話至甲○○公司的電話錄音明細及錄音譯文、呂○忠
  以LINE傳送給甲○○之訊息翻拍照片、黃○華之手機訊息翻拍照
  片、黃○華以LINE傳送給甲○○妻子賴○瑞之訊息翻拍照片、周○
  龍轉傳洪○龍所收到之訊息予甲○○妻子賴○瑞之LINE訊息內容翻
  拍照片、郭○傑手機訊息翻拍照片、原審勘驗被告與布○榮間之
  電話錄音檔案之勘驗筆錄等資料在卷可參（見他字卷第80至10
  8頁、第182至219頁反面、原審卷二第111至114頁）；另就附
  表編號3部分，被告撥打電話予廖○丞之時點，檢察官固認係10
  6年6月2日晚間11時43分許，而甲○○知悉時間則係106年6月8日
  ，然經證人廖○丞於原審審理中證稱：印象中被告應該是在傳
  送LINE到其手機的前1 、2天撥打電話給其，其有跟林○榆說這
  件事，但其當下並沒有跟甲○○說，其不清楚林○榆是否有跟甲○
  ○說這件事，但後來林○榆有告訴其被告與甲○○訴訟的事等語（
  見原審卷三第15至18頁），比對證人廖○丞所提出之手機通話
  紀錄及LINE訊息內容翻拍照片（見他字卷第80頁、第81頁），
  可知被告應該是於106年6月24日至106年6月26日間之某日晚間
  11時43分許撥打電話給證人廖○丞，則甲○○亦應係在106年6月2
  6日後之某時方知悉上情，是就檢察官所認被告撥打電話及甲○
  ○知悉之時間應屬有誤，應分別為「106年6月24日至106年6月2
  6日間之某日晚間11時43分許」、「106年6月26日後之某時」
  。此外，被告撥打電話至甲○○之公司之時點，雖檢察官記載時
  間為「106年6月23日」，然依卷內資料顯示（見他字卷第106 
  頁、第219頁正反面），被告應係於106年6月26日撥打電話至
  甲○○之公司，是就此部分，應為誤載，且經檢察官當庭更正（
  見原審卷三第168至169 頁），是被告有於附表編號3至17所示
  時間，傳送或指摘如附表編號3至17所示之言論之事實，首堪
  認定。
㈢查被告曾任職於告訴人擔任負責人之公司，任職期間雙方曾發
  生性行為，業經被告及告訴人分別供述在卷；又依被告提出之
  facebook（下稱臉書）私訊紀錄，被告曾向友人傳訊表示「老
  板告訴我前世我跟他是夫妻，但你知道的之前我遇到不好的經
  驗，這次我選擇不因此離職，而去面對處理讓它成善緣」、「
  老板很老了，他兒女都比我大了，剛開始他講那些前世時讓我
  很驚啞，不知道他話中到底是什麼含意，更不知是否要因此離
  職，但想想我遇太多工作上被吃豆腐的經驗，不想因此又自己
  吃虧離開職場，再者到哪都還是有可能再遇到的..」，「為什
  麼我總是遇到怪老板？我到底怎麼了」、「老板說我是他七世
  的老婆，這輩子不會結婚但會有小孩。而且居然知道印度人的
  事，可是沒人告訴他」、「他叫我跟他女兒去出差。他說他的
  神要他照顧我」、「但他知道印度人的事情真的嚇我一跳」、
  「心情不好，老闆居然告訴我，前世我和他是夫妻，對我特別
  好，要我去員工旅行且要幫我付錢！同事都在笑我」、「老板
  很老了，70有了吧！！而且兒子/女兒都一起上班的，但今天
  他女兒有來跟我講明天要跟客人一起去吃飯。老板說他要栽培
  我...但不知道耶...我的人生哦」、「他說他有修行，十年多
  了。有通的」、「誰知道，但今天他女兒有來跟我講要我跟客
  人吃飯，我想應該不會我想的那樣子」、「為什麼我都會遇到
  怪老板，講什麼前世」、「但他講我是前世是他老婆耶」、「
  他說了太多奇怪的話了」、「我真的不明白，也不想去猜或想
  太多了。太累了」、「我告訴妳哦！我一點都不明白、他居然
  告訴我，會有三個孩子，男的」、「處理得不好，跟他在一起
  了」、「他要我進入他家庭，生他的小孩，可是他有年紀了。
  他又很信神，他告訴我會懷神的投胎」、「可是他很信神，他
  一直認為我是他十六世的老婆。這世要來幫他」、「可是我真
  的不明白為何我有動了情」、「可是為何他要我生他的小孩、
  一整個不明白、為了控制我嗎？他都老到有孫子了」、「他從
  我進去公司第二週就開始叫我進去他辦公室了」、「講這些什
  麼前世的每天講快三個月了」、「因為他一直講要照顧我」、
  「一直講要生小孩、不然生不出來了」、「他只是帶我回家拜
  拜，在陽明山的另外的家。哎」、「我知道的，只能妥協、不
  然怎麼辦、算了。都發生了、拒絕很多次還是一直約、約到我
  拒絕不了、有部分是我自己需要付責的」等語，有臉書私訊紀
  錄附卷可稽（見臺灣士林地方檢察署105年度偵字第7310號卷
  第99、101、103、189、193、210、224、225、235、237、239
  頁）；又依被告與告訴人間之電話簡訊，被告曾傳送「你說你
  是我的貴人，還一直說要培育我」、「為什麼你要利用你家的
  祖先和神來欺負我？」、「明天不管什麼答案都行。也不管你
  是否利用你家的祖先或神讓我跟你在一起」、「你不是年收入
  30幾億嗎？」、「我會照著你的劇本一起跟你們住仁愛路，當
  ○○的老板娘」、「我再去找你的祖先和那你說在我身旁的8個
  神算帳」、「什麼16世夫妻，這世是17世。3個月內沒命是嗎
  ？你的預言會成真」、「是你在你家佛堂跟神明說我是你老婆
  ，是你帶我去廟裡說我們會在一起的。到底是誰被欺負，辦公
  室誰不知道你常叫我進你辦公室的。我不太喝酒，是誰叫我去
  跟客人吃飯喝酒。」等訊息給甲○○，亦有電話簡訊在卷可憑（
  見106年度他字卷第9185號卷第50頁反面、第52、59頁、第62
  頁、第64頁正反面、第68頁）；佐以告訴人之女林○榆於104年
  6月15日曾向被告表示，「他生病了，他生病了，而且他生病
  很久了」、「他生病15年了，他生病了」、「而且那個病是我
  們也沒辦法，沒辦法叫他看醫生的病」、「所有的人都知道他
  生病了」、「我們能講什麼，我們叫他去看醫生，他不看醫生
  ，你要我們講什麼？我們能講什麼，我要昭告天下說，哦，請
  你們注意老闆，不要跟他那個什麼、什麼、不要太接近嗎？你
  要我怎麼做？所以我才說你當你，你要保護你自己啊...那天
  他說我們打他那天我們、我還叫他看醫生」、「他不只有跟你
  講說我媽媽會死，他跟我們都講說我媽媽會死」、「我不是在
  講說婚外情的部分，我現在講的是說，他從年輕的時候他就有
  他自己一套說詞，ALWAYS」、「外面只要公司做久一點的同事
  都知道他生病」、「就公事上面來講，他是正常的」、「但是
  他在私領域上面，在，在他迷信這件事情上面，他已經是著魔
  了」、「我現在告訴你，你說是被騙，你是被騙，可是他是一
  個生病的人，所以你沒有被騙，也說是沒有被騙，因為他真的
  生病了，而且我們叫他看醫生他沒有辦法接受，他沒有意識到
  他自己病了，他把他那個當成是他真的一件事情，他把那個東
  西當成是真，真實的事情，所以他，你要說他，你要真的說他
  騙你，他也沒有騙你，因為，他就是病了」等語、告訴人之子
  林○勳向被告表示：「你不要再相信他講的，你也不需要再接
  他的電話了，沒有必要」、「事實上他是生病啦，而且病的不
  輕，那你被騙也是一個事實，就是他，因為他生病」、「正常
  人不會這樣子」、「所以我就跟你說啦，他生病了，請你不要
  再相信他鬼話連篇了，真的」、「你如果早點跟我們講，這件
  事情是可以避免的啦，但是現在事情已經發生了」、「他擲茭
  擲出來的結論是什麼我們都不曉得，你覺得他這樣擲這種高度
  會準嗎」等語，有原審勘驗錄音筆錄附卷可查（見原審卷二第
  326至396頁）；足徵被告執上開事證，主觀上始終堅認自己係
  遭其雇主甲○○利用工作上之權勢、地位，假藉前世、宗教信仰
  之詞妨害性自主，即其主觀上確信其所指摘或傳述遭性侵之事
  為真實，尚難謂其具誹謗故意；又其於106年6、7月間為本案
  行為時，雖其指訴甲○○以詐術性交、利用權勢強制性交等案，
  業經檢察官綜合相關事證後，認甲○○罪嫌不足，於106年2月21
  日以105年度偵字第7316號、第11201號為不起訴處分，並經臺
  灣高等檢察署於106年4月24日駁回再議在案，然該案斯時仍在
  聲請交付審判中（106年度聲判字第60號係於106年8月31日裁
  定），即難憑上開不起訴處分書、駁回再議決定書遽認被告行
  為時主觀上有蓄意虛捏遭告訴人性侵之情，而為不利於被告之
  認定。
㈣證人蔣○雖於原審審理中到庭證稱：（問：你當時除了被告之外
  ，你是否知道甲○○跟其他人也有發生過性行為或相關的糾紛？
  ）我不能確定是性行為，但有沒有熟識，只是聽說而已，就是
  在我的對話裡面說的。沒有，我不確定是否有，這個範圍很寬
  ，我不是很了解甲○○跟誰發生了關係。我不知道；（問：你剛
  剛回答只是聽說，是指聽說什麼？）好像有一個是不是去香港
  工作，但實際狀況要問了才知道，也不是100％確定該人是不是
  跟甲○○有性行為或相關的糾葛，所以我不清楚；（問：所謂的
  香港這個人，你怎麼知道有這個被害人？）也已經記不得，因
  為這兩年生了比較重的病，有些事情記憶比較不清楚，因為我
  在醫院有三次大腸很大出血；（問：你是否知道除了香港這個
  人之外，甲○○跟傭人就是你們所謂的阿良是否有性行為或相關
  性行為方面的糾紛？）沒有，不清楚；（問：你有無曾跟被告
  講過甲○○有跟他的傭人發生性行為？）應該沒有什麼太大的印
  象，我不清楚，要說有的話，要我有看到才有，所以我不太清
  楚；（問：從剛才的錄音檔，為何你要詢問被告開庭狀況？）
  當初的心境，我現在沒有辦法去想，是不是好奇還是怎麼樣；
  （問：從剛才對話紀錄中，你有跟被告表示你會去找所謂的受
  害者，請問你後來有找到受害者嗎？）在我的印象中好像沒有
  ，已經不很清楚了，應該是沒有去找，因為如果照那個時間點
  ，應該是我身體在大出血；（問：為何你會跟被告提到有受害
  者這件事？）當初心境跟現在不清楚，我無法去想到當初的心
  境，因為已經好幾年了，腦袋也沒特別的清楚；事實上已經這
  麼多年中間記憶已經模糊，我已經不清楚這個情況等語（見原
  審卷三第66至82頁），惟觀諸被告所提其與蔣○間之LINE對話
  訊息內容（見他字卷第160至162頁、訊息內容最後頁顯示6月2
  7日，足見上開訊息傳訊日期應係106年6月27日之前），蔣○傳
  訊告以「peter我的英文名」、「告死他們一家」、「欠尾款
  」、「阿布知道甲○○幹了什麼壞事嗎？」，被告傳訊答以「我
  告訴他了，他不相信」，蔣○回以「他跟他一國的，也是一支
  狼」，被告嗣傳送「我太生氣了，居然連佣人也睡。」、「請
  你幫忙把那個受害者約出來。拜託」、「請與我聯絡」等訊息
  給蔣○，復經原審勘驗被告與蔣○於106年9月24日之通話譯文，
  蔣○曾詢問被告「那個甲董，現在那個案子怎麼樣？..」、被
  告則向蔣○表示「因為你說那另外那個受害者，我相信你應該
  找到了吧？」，蔣○答以「我就是已經找到了，對方都不願意
  出面，因為他已經結婚嫁人了，這個情況，那剛巧我明天的飛
  機我要飛香港，這次我會在香港跟那個人見到面…」、「他後
  來就是因為工作的關係，他就被調..香港去嘛」、「明天晚上
  我會跟他見到面，我想辦法跟他講一下，因為他有結婚他不太
  願意出來，但是我會偷偷錄音啦」、「我應該會徵求他同意情
  況就是錄音啦，因為這個錄音其實也是一個薄弱的證據，但是
  也是佐證啦，就是這樣子啦」、「那個沒有同意就是性侵啊」
  、「我找不到你的LINE好奇怪，是你刪掉了還是怎樣」、「那
  我現在告訴你一下就是說，呃，基本上我會跟那個人這次是正
  式見到面，因為上次是透過朋友約，但是他就是講說，他已經
  結婚生小孩，如果再惹這種事情出來，對他先生會不好，這種
  情況，嘿阿」，被告答以「可是很多人受害欸」，蔣○答以「
  但是他的先生是知道這一段的，知道嗎」、「他的先生知道是
  有發生這一段的情況，所以也不能算好與不好這種情況啦。嘿
  」、「所以我才會現在打電話給你這種情況，就是說我會過去
  問一下」，之後被告又致電詢問蔣○「那因為你說的那個另外
  一個被害人，我不知道他是不是利用宗教然後欺騙他的」，經
  蔣○回稱「嗯…我要見面問他誒，因為他上次幾個月前回來之後
  ，有透過朋友問他，朋友就跟我說，人家已經結婚嫁人，不想
  碰這種事情」、「那他好像也是因為有被下，就是，下藥還是
  怎樣這種情況」，被告嗣稱「你上次有跟我說他可能有跟阿良
  在一起嘛...」、蔣○後稱「我打斷你的話我跟你講厚，阿良是
  一個他們家的傭人，已經來了很久我忘了幾年…以我們前年只
  知道的情況，但是基本上他是需要錢的，因為甲董的太太都會
  送他一些珠寶首飾…」等情，此有原審勘驗筆錄附卷可參（見
  原審卷三第66至72頁），依上開被告所提其與蔣○間之對話訊
  息內容、電話通話錄音內容，堪認被告及其辯護人所辯被告於
  106年6、7月間告知「阿布」布○榮及他人關於「阿良」、有其
  他受害者之事，係因證人蔣○曾向被告表示告訴人有與傭人發
  生性關係，且尚有其他被害人與被告遭遇相同之不幸事件，被
  告因此認為告訴人是性侵害之慣犯，方為上開言論之散布，並
  非完全無據，而證人蔣○於原審自承曾幫告訴人承包廚房設備
  、廚具，被告因認證人蔣○得進入告訴人家施工，較能窺見內
  情，從而有相當理由誤信證人蔣○似是而非之言論，雖非全無
  疏失，然究非惡意自行虛構，並不存有臆測杜撰、傳播虛構事
  實之惡意，亦難遽認被告係因重大輕率而未探究所言是否為真
  實致其陳述與事實不符。　
㈤依上列事證，堪認被告為指摘或傳述如附表編號3至15所示事項
  之行為時，其主觀上有相當理由確信傳述之內容為真實，縱令
  與告訴人所認知之事實不符，惟因被告前揭所述尚非毫無根據
  、自行杜撰，而係本於其主觀確信而為，其傳述之公司負責人
  藉由宗教信仰對員工妨害性自主等事項，依現代社會通念亦早
  已非僅涉及私德而與公共利益無關之事項，揆諸前揭說明，應
  認被告欠缺誹謗之主觀上故意，而難遽以誹謗、加重誹謗罪責
  相繩；至附表編號16、17所示事項，被告確有於前揭時、地傳
  達「用我的手機看壯陽的廣告嘛，厲害啊，甲○○…」等語、「
  你去告我，趕快去告阿，去告啊，去告啊」、「告我，告我，
  去告，告最好，威脅我，到處威脅我」乙節，此據被告供承不
  諱，並有卷附之電話錄音譯文在卷可參（見他字卷第219 頁反
  面），然觀諸被告所述「用我的手機看壯陽的廣告嘛，厲害啊
  ，甲○○…」，縱為事實，然至多係表達甲○○曾以其手機觀看壯
  陽商品廣告，難認該等言詞有何誹謗甲○○之名譽；另就被告所
  述「你去告我，趕快去告啊，去告啊，去告啊」、「告我，告
  我，去告，告最好，威脅我，到處威脅我」，觀諸該部分內容
  ，並未指明對象，且依社會通念以觀，尚不足以使人難堪，或
  寓有輕蔑、貶抑該人人格、社會評價或地位之意，復未涉及具
  體事實之指摘，自難認屬誹謗他人名譽之行為。綜上所述，本
  件公訴人所舉之事證，未達於通常一般人不致有所懷疑，而得
  確信其為真實之程度，本院無從形成被告有罪之確信心證，依
  罪疑惟輕之法則，本件被告犯罪尚屬不能證明，自應為無罪判
  決之諭知。
六、本件依公訴人所舉證據方法，尚不足達到確信被告有公訴意
    旨所指誹謗、加重誹謗罪嫌，被告犯罪即屬不能證明。原審
    認定被告犯散布文字誹謗罪，予以論罪科刑，尚有未合。被
    告上訴否認犯罪，為有理由，爰將原判決撤銷改判，並依法
    諭知被告無罪。
據上論斷，應依刑事訴訟法第369條第1項前段、第364條、第301
條第1項前段，判決如主文。
本案經檢察官鄭雅方提起公訴，檢察官吳慧蘭到庭執行職務。
中　　華　　民　　國　　109 　年　　9 　　月　　24　　日
                  刑事第十八庭  審判長法  官  何俏美
                                      法  官  陳海寧
                                      法  官  葉乃瑋
以上正本證明與原本無異。
不得上訴。
                                      書記官  程欣怡
中　　華　　民　　國　　109 　年　　9 　　月　　24　　日